---
title: 'Tutorial: Visualisasi Gempa di Jakarta'
output:
  html_document:
    df_print: paged
  pdf_document: default
---

Dalam tutorial ini, kita kan membuat visualisasi peta Jakarta serta lokasi kerusakkan akibat gempa di daerah Jakarta dengan menggunakan library *ggplot2*. Pertama-tama, buat data frame sebagai berikut:

```{r}
gempa <- data.frame(
  x=c(3.5,3,4,4.5,4.1),
  y=c(12,14,12.4,12.5,14), 
  size=c(14,4,4,6,12)
)
```

Lalu, install dan import library-library berikut:
```{r}
library(ggplot2)
library(png)
library(grid)
library(ggimage)
```

Untuk membaca file image dengan format png, gunakan fungsi readPNG(). Sesuaikan working directory dan file directory dengan lokasi file di komputer.
```{r warning=FALSE}
jak <- readPNG("jakarta.png")
```

Untuk membuat plot:
```{r}
g <- ggplot(data = gempa, aes(x = x, y = y, size = size)) + 
  geom_point(alpha=0.6, color="red2")
g
```

Untuk membuat plot dengan background peta jakarta, gunakan fungsi annotation_custom(). Fungsi unit() menggunakan argument (Normalised Parent Coordinates) yang artinya ukuran gambar disesuaikan dengan plot induk nya:
```{r}
g <- ggplot(data = gempa, aes(x = x, y = y, size = size)) + 
  annotation_custom(rasterGrob(jak,
                               width = unit(1, "npc"),
                               height = unit(1, "npc"))) + 
  geom_point(alpha=0.6, color="red2", show.legend = FALSE) +
  scale_size(range = c(0, 20))
g
```

Untuk mengubah titik kerusakkan gempa dengan gambar lain, kita harus menambahkan kolom di dalam data frame yang berisi lokasi image kita:
```{r}
gempa$icon <- "impact.png"

```

Lalu, ubah fungsi geom_point() menjadi geom_image(). Kita tidak perlu untuk membaca image dengan menggunakan readPNG() karena fungsi geom_image() telah meng-handle pembacaan image tersebut:
```{r}
g <- ggplot(data = gempa, aes(x = x, y = y)) + 
  annotation_custom(rasterGrob(jak,
                               width = unit(1, "npc"),
                               height = unit(1, "npc"))) + 
  geom_image(aes(image=icon), size = 0.15)
g
```

